---
title: "LiMo Sheet 3 Exercise 3"
author: "Christoph Stiehm"
date: "17 November 2016"
output: pdf_document
---

```{r setup, include=FALSE}
knitr::opts_chunk$set(echo = TRUE)
```

### a)  
\begin{equation}
\hat{\beta}_{1} = \frac{s_{xy}}{s_{xx}} = \frac{Cov(x,y)}{Var(x)}
\end{equation}
Kovarianz und Varianz können aus $\hat{\Sigma}$ entnommen werden.
\begin{equation}
\Rightarrow \hat{\beta}_{1} = \frac{16.52447}{23.25701} = 0.71052 
\end{equation}

\begin{equation}
\hat{\beta}_{0} = \bar{y} - \hat{\beta}_{1} * \bar{x} \Rightarrow \hat{\beta}_{0} = 70.67662 - 0.71052 * 178.9221 = -56.45111
\end{equation}

### b)  
$SS_{Total}$  
\begin{equation}
Var(y) = \frac{1}{n-1} \sum \limits_{i=1}^n (y_{i}-\bar{y})^2 \Leftrightarrow \sum \limits_{i=1}^n (y_{i}-\bar{y})^2 = Var(y) * (n-1) \Rightarrow \sum \limits_{i=1}^n (y_{i}-\bar{y})^2 = 50.56418 * 76 = 3842.878
\end{equation}

$SS_{x}$  
\begin{equation}
Var(x) = \frac{1}{n-1} \sum \limits_{i=1}^n (x_{i}-\bar{x})^2 \Leftrightarrow \sum \limits_{i=1}^n (x_{i}-\bar{x})^2 = Var(x) * (n-1) \Rightarrow \sum \limits_{i=1}^n (x_{i}-\bar{x})^2 = 23.25701 * 76 = 1767.533
\end{equation}

$SS_{Regression}$  
\begin{equation}
\sum \limits_{i=1}^n (\hat{y}_{i}-\bar{y})^2 = \hat{\beta}_{1}^2 * \sum \limits_{i=1}^n (x_{i}-\bar{x})^2 \Rightarrow 0.5048325 * 1790.79 = 892.308
\end{equation}

\begin{equation}
R^2 = \frac{\sum \limits_{i=1}^n (\hat{y}_{i}-\bar{y})^2}{\sum \limits_{i=1}^n (y_{i}-\bar{y})^2} \Rightarrow \frac{904.0489}{3893.442} = 0.2321979
\end{equation}

### Kontrolle/Alternative  

\begin{equation}
\rho = \frac{}{} = \frac{s_{xy}^2}{s_{x}^2 s_{y}^2} = \frac{cov(x_{i}, y_{i})}{\sqrt{\sigma_{x}^2 \sigma_{y}^2}} \Rightarrow \frac{16.52447} {34.29244} = 0.4818691 \;\;\;\;  \rho^2 = 0.2321979 = R^2
\end{equation}

23 % der Streuung des Gewichts y können durch die Größe/Höhe x erklärt werden -> Moderate Anpassungsqualität.


### c)   
\begin{equation}
\hat{Var}(\hat{\beta}_{1}) = \frac{\hat{\sigma^2}} {\sum \limits_{i=1}^n (x_{i}-\bar{x})^2}
\end{equation}

$\sigma^2$ über  $SS_{Error}$ berechnen, $SS_{Error} = R^2 * SS_{Total}$ 
\begin{equation}
\begin{aligned}
\hat{\sigma^2} &= \frac{1}{n-2}(\sum \limits_{i=1}^n (y_{i}-\bar{y})^2 - \frac{\sum \limits_{i=1}^n (y_{i}-\bar{y})^2 \sum \limits_{i=1}^n (x_{i}-\bar{x})^2 \sum \limits_{i=1}^n (y_{i}-\bar{y})^2}{\sum \limits_{i=1}^n (x_{i}-\bar{x})^2 \sum \limits_{i=1}^n (y_{i}-\bar{y})^2}) \\
&= \frac {\sum \limits_{i=1}^n (y_{i}-\bar{y})^2 - \sum \limits_{i=1}^n (\hat{y}_{i}-\bar{y})^2} {n - 2} \\
&= \frac{2950.57}{75} = 39.34093
\end{aligned}
\end{equation}

Einsetzen  
\begin{equation}
\Rightarrow \hat{Var}(\hat{\beta}_{1}) = \frac{39.34093} {1767.533} = 0.02225754
\end{equation}

Konfidenzintervall (Überdeckungswahrscheinlichkeit) berechnen

\begin{equation}
\hat{\beta}_{1} \pm t_{\alpha/2, n-2} \frac{s}{\sqrt{\sum \limits_{i=1}^n (x_{i} - \bar{x})^2}}
\Rightarrow 0.7105157 \pm -1.992102 * 0.1491896
\end{equation}

Lower 0.4133147
Upper 1.007717

## R Code

```{r sh3ex3}
# Sheet3_Exercise3 -----------------------------------------------------------------
Sigma <- matrix(c(23.25701, 16.52447, 16.52447, 50.56418), nrow = 2, ncol = 2)

n <- 77
barX <-  178.9221
barY <- 70.67662

#-- a)
(beta1 <- Sigma[1,2] / Sigma[1,1])
(beta0 <- barY - beta1 * barX)

#-- b)
# SS_Total
SSt <- Sigma[2,2] * (n - 1)

# SS_Regression
SSr <- Sigma[1,1] * (n-1) * beta1^2

(R2 <- SSr / SSt)

# Kontrolle, Alternative
rho <- Sigma[1,2] / sqrt(Sigma[1,1] * Sigma[2,2])
rho^2 == R2

# SS_Error
SSe <- SSt - SSr

# \sigma^2
sigma2 <- SSe / (n-2)
(varBeta1 <- sigma2 / (Sigma[1,1] * (n - 1)))

# CI
(beta1 + qt(0.025, n-2) * sqrt(varBeta1))
(beta1 - qt(0.025, n-2) * sqrt(varBeta1))

```

